最高法院刑事裁定　　　　　　　　　 111年度台抗字第1278號
再 抗告 人　謝明儒




上列再抗告人因加重詐欺等罪定應執行刑案件，不服臺灣高等法
院臺中分院中華民國111年8月15日駁回抗告之裁定（111 年度抗
字第664號），提起再抗告，本院裁定如下：
    主  文
再抗告駁回。
    理  由
一、按裁判確定前犯數罪者，併合處罰之；數罪併罰，分別宣告
    多數有期徒刑者，於各刑中之最長期以上，各刑合併之刑期
    以下，定其刑期，但不得逾30年，刑法第50條第1 項前段、
    第51條第5 款分別定有明文。又數罪併罰定應執行刑之案件
    ，係屬法院自由裁量之事項，法院所為刑之酌定如未逾越上
    開規定之外部界限、定應執行刑之恤刑目的及不利益變更禁
    止原則，即不得任意指為違法或不當。
二、本件原裁定略以：第一審以再抗告人即受刑人謝明儒犯如原
    裁定附表（下稱附表）所示各罪，合於數罪併罰定應執行刑
    要件，審核認再抗告人請求檢察官聲請為正當。第一審所定
    應執行有期徒刑3 年10月，係在附表各刑之最長期（有期徒
    刑1年4月）以上，各刑合併之刑期23年9月（其中附表編號1
    至2、3至5、6、7至8曾依序定應執行有期徒刑1年4月、2 年
    、1年4月、1年4月，附表編號9 、10所示之罪，分別宣告有
    期徒刑1年1月、5月，曾定與未定之刑合計刑期為有期徒刑7
    年6 月）之下，並未逾越上開規定之外部、內部界限，核屬
    法院裁量職權之適法行使，並無違誤或不當之處，因認抗告
    意旨以第一審裁定較他案定執行刑為重、其已與部分被害人
    和解，坦承犯行、態度良好等節未予審酌，指摘定執行刑過
    重云云，為無理由，而予駁回。經核原裁定有關駁回再抗告
    人就第一審裁定所為抗告之論述，與卷內資料相符；且認第
    一審酌定之應執行刑，並未逾越法律之內、外部界限及定應
    執行刑之恤刑目的，屬法院裁量職權之適法行使等各節，於
    法並無違誤。
三、再抗告意旨略以：一裁判宣告數罪之刑，雖曾經定其執行刑
    ，但如再與其他裁判宣告之刑定其執行刑時，前定之執行刑
    當然失效，仍應以其各罪宣告之刑為基礎，定其執行刑，不
    得以前之執行刑為基礎，與後裁判宣告之刑，定其執行刑。
    原裁定僅注重量刑的外部性界限，未審酌內部性界限，有理
    由不完備之違誤。原裁定認再抗告人究有無與被害人和解，
    核屬審判中應予調查事項，固非無見，但參照定應執行刑應
    兼顧內部性界限原則，原裁定本應有職權參酌個案情節，並
    由具體情節中綜合各項符合刑法第57條規範事項定最妥適之
    刑，原裁定未予審酌和解事項，有悖整體刑事政策考量。他
    案定執行刑裁定多能減刑達數年之多，請撤銷原裁定，更為
    從輕裁定執行刑等語。
四、惟查：第一審裁定已考量再抗告人所犯各罪所侵害法益之專
    屬或同一性、數罪對法益侵害之加重效應、罪數所反應之被
    告人格特性等為綜合判斷，所定之執行刑並無逾越裁量之外
    部界限、定應執行刑之恤刑目的及不利益變更禁止原則。又
    二裁判以上數罪併罰之定應執行刑，係以原宣告之罪刑為基
    礎，而依刑法第51條各款所定之標準定其應執行之刑，並非
    重新就該罪量處宣告刑。個案情節不一，尚難比附援引，再
    抗告意旨所列他案，與本案情節不同，尚無從引用他案酌定
    應執行刑之比例，作為本件第一審裁定酌定之刑是否適法之
    判斷基準。何況，第一審裁定已就再抗告人曾定之執行刑及
    未定之宣告刑總合（即有期徒刑7年6月），再酌予減少3年8
    月有期徒刑，並無過重之情，再抗告意旨憑其個人主觀意見
    ，對原裁定已明白論述之事項，再為爭執，為無理由，應予
    駁回。
據上論結，應依刑事訴訟法第412條，裁定如主文。
中    華    民    國   111    年    9     月    29    日
                  刑事第二庭審判長法  官  林  勤  純  
                                  法  官  王  梅  英  
                                  法  官  李  釱  任  
                                  法  官  吳  秋  宏  
                                  法  官  黃  斯  偉  
本件正本證明與原本無異
                                  書記官
中    華    民    國   111    年    10    月    3     日